【裁判字號】    89,易,210
【裁判日期】    890621
【裁判案由】    妨害自由
【裁判全文】
臺灣雲林地方法院刑事判決                          八十九年度易字第二一號
    公  訴  人  臺灣雲林地方法院檢察署檢察官
    被      告  丙○○
右列被告因妨害自由案件，經檢察官提起公訴（八十九年度偵字第一一五四號），本
院判決如左：
    主  文
丙○○無故侵入他人附連圍繞之土地，累犯，處有期徒刑陸月；又以加害生命之事，
恐嚇他人，致生危害於安全，累犯，處有期徒刑玖月。應執行有期徒刑壹年貳月。
    事  實
一、丙○○前因竊盜案件，經本院以八十六年度易字第一二二七號判處有期徒刑十月
    ，於民國 (下同)八十七年六月五日執行完畢，詎不知悔改，復於八十九年一月
    十二日凌晨五時許，持手電筒無故侵入位於雲林縣虎尾鎮○○路二五七巷八號之
    台灣雲林地方法院檢察署宿舍區內之停車場，適該署法警甲○○聞犬吠聲起身並
    開燈查看，發現丙○○推開鐵門走進後院停車場，即質問丙○○：「做什麼？」
    ，丙○○見狀竟另行基於恐嚇之犯意，向甲○○恫嚇稱：「怎樣，不可以嗎？你
    若出來即刺死你」，以加害生命之事恐嚇甲○○，使其心生畏懼，致生危害於安
    全。
二、案經被害人甲○○訴由雲林縣警察局虎尾分局報請臺灣雲林地方法院檢察署檢察
    官偵查起訴。
    理  由
一、訊據被告丙○○矢口否認有何右揭侵入他人附連圍繞之土地及恐嚇犯行，辯稱：
    伊從未去過前揭處所，更未出言恐嚇甲○○，是甲○○認錯人云云。然查：
    (一)右揭事實，業據告訴人迭於警訊、偵訊及本院調查時指述綦詳，核與證人乙
        ○○在本院證稱：「當時我在房間，只看到被告之背影，但有聽到被告對我
        先生 (甲○○)說：你若出來，我就刺死你，之後被告就出去了」等語之情
        節相符。且被告有多次前科，此有台灣高等法院被告全國前案紀錄表在卷可
        按，被告既經常出入台灣雲林地方法院檢察署，則告訴人身為該署法警，對
        被告之長相有印象，尚符常情，告訴人應不至於誤認才是。綜上，告訴人之
        指述應屬有據，尚非子虛。
    (二)被告先於偵查中供稱：我於八十九年一月份均未到過虎尾鎮云云，嗣於本院
        調查時又改口稱：我於八十九年一月間住在虎尾鎮，案發當時我在虎尾鎮內
        公園運動云云，經本院質詢其供詞前後有異時，被告又改口稱：我於八十九
        年一月間並未住虎尾云云，(參照本院八十九年四月十一日訊問筆錄)，又被
        告於本院審理時供稱：案發當時在其雲林縣虎尾鎮○○路○段五一三巷二號
        之住處睡覺云云 (參照本院八十九年六月八日審判筆錄) ，是被告對於案發
        當時其係於何地做何事，前後供述不一，足見其畏罪心虛。
    綜上所述，被告上開所辯，顯係卸責之詞，殊無可採。本件事證明確，被告犯行
    洵堪認定。
二、核被告所為，係犯刑法第三百零六條第一項之無故侵入他人附連圍繞之土地罪及
    第三百零五條之恐嚇危害安全罪。被告無故侵入台灣雲林地方法院檢察署宿舍區
    內，經告訴人發現後，始另行起意出言恐嚇，是被告所犯二罪間，犯意各別，罪
    名互殊，應分論併罰，公訴意旨認有方法結果之牽連關係，容有誤會，併此敘明
    。被告前因犯竊盜罪，經本院判處有期徒刑十月，於八十七年六月五日執行完畢
    ，此有台灣高等法院被告全國前案紀錄表在卷可按，於五年以內再犯本件有期徒
    刑以上之罪，為累犯，應依刑法第四十七條之規定加重其刑。爰審酌被告素行不
    端，前科累累，犯罪後猶飾圖卸，毫無悔意等一切情狀，就其所犯二罪分別量處
    如主文所示之刑，並定其應執行之刑，以資懲儆。
據上論斷，應依刑事訴訟法第二百九十九條第一項前段，刑法第三百零六條第一項、
第三百零五條、第四十七條、第五十一條第五款，罰金罰鍰提高標準條例第一條前段
，判決如主文。
本案經檢察官林良蓉到庭執行職務
中      華      民      國      八十九      年      六    月    二十一  日
                                        臺灣雲林地方法院刑事第二庭
                                            審 判 長  法  官
                                                      法  官
                                                      法  官
右正本證明與原本無異。
如不服本判決，應於判決送達後十日內，向本院提出上訴狀。（須附繕本）
                                            書記官  □  □  □
中      華      民      國      八十九      年      六    月    十一    日


司法院資訊處製作；財團法人民間司法改革基金會備份。
